# 请教陈版，处置全资子公司的投资收益

提问人：doris8991 时间：2020-04-04 08:05:28
请教陈版，处置全资子公司的投资收益是否需要纳税？

回答人：chenyiwei
一般情况下处置子公司股权的收益作为处置投资的所得，计入应纳税所得额计算纳税，见《企业所得税法实施条例》第七十一条。如有特殊情况，建议咨询税务专业人士意见。